João Braz

Desenvolvedor FullStack

Email Github Linkedin

Resumo

Atuo no mercado há 3 anos. Durante minha trajetória, construí interfaces web através de tecnologias modernas como React, Next, Tailwind e ASP.NET. Além disso, trabalhei com web api's em .NET. Versado em especificações de acessibilidade (WCAG e e-MAG) e metodologias ágeis (SCRUM).

Experiências

2022 - Atualmente

Wipro Limited

Analista de Sistemas

Projetei e desenvolvi um dashboard de estatísticas utilizando ferramentas modernas como o Typescript, React, Next e Tailwind. O produto foi lançado como um complemento ao site Detran-PE a fim de fornecer estatísticas relacionadas ao trânsito para o povo pernambucano. Além disso, manuteni web api's em .NET utilizadas por diversos serviços internos e externos.

2021 - 2022

Wipro Limited

Estágio

Durante o período consolidei os fundamentos da web desenvolvendo interfaces através de HTML&CSS e Javascript. Além disso, aprofundei-me em questões relacionadas à acessibilidade - WCAG e e-MAG. O atual site do Detran-PE foi o principal produto em que participei.

Formação

2021 - 2023

Estácio

Análise e Desenvolvimento de Sistemas

Competências

- HTML&CSS
- Javascript
- Typescript
- React
- Next
- Jest
- .NET
- C#
- Git/SVN
- Scrum